sv: Leksaksbåt – funktioner: Tillbehör ingår; Badleksak; Samlar-/visningsmodell; Figurer ingår; Flytande; Kompatibel med avfyrningsramp/ramp; Ljus; Motoriserad (ej radiostyrd); Vattenlek utomhus; Poolleksak; Propeller ingår; Dragsnöre/startsnöre; Fjärrstyrd (RC); Segel ingår; Sjunk-och-rädda-/dykfunktion; Ljudeffekter; Transformerande/flera lägen; Vattenspray/sprutar vatten; Uppdragningsmekanism; Övrigt
nb: Funksjoner for lekebåt: Tilbehør inkludert; Badeleke; Samleobjekt / utstillingsmodell; Figurer inkludert; Flyter; Kompatibel med utskyter / rampe; Lys; Motorisert (ikke-radiostyrt); Utendørs vannlek; Bassengleke; Propell inkludert; Snorstart / trekksnor; Radiostyrt (RC); Seil inkludert; Synke-og-rednings- / dykkefunksjon; Lydeffekter; Transformerende / flere moduser; Vannsprut / spruter vann; Opptrekksmekanisme; Annet
el: Χαρακτηριστικά παιχνιδιού του παιχνιδιού βάρκας: Περιλαμβάνονται αξεσουάρ; Παιχνίδι μπάνιου; Συλλεκτικό / μοντέλο έκθεσης; Περιλαμβάνονται φιγούρες; Επιπλέει; Συμβατό με εκτοξευτή / ράμπα; Φώτα; Μηχανοκίνητο (μη τηλεκατευθυνόμενο); Παιχνίδι σε εξωτερικό χώρο με νερό; Παιχνίδι πισίνας; Περιλαμβάνεται έλικας; Κορδόνι έλξης / εκκίνηση με κορδόνι; Τηλεκατευθυνόμενο (RC); Περιλαμβάνονται πανιά; Λειτουργία βύθισης-και-διάσωσης / κατάδυσης; Ηχητικά εφέ; Μετασχηματιζόμενο / πολλαπλών λειτουργιών; Ψεκασμός νερού / ρίχνει νερό; Κουρδιστός μηχανισμός; Άλλο
hr-HR: Značajke igre s čamcem igračkom: Uključeni dodaci; Igračka za kadu; Kolekcionarski / izložbeni model; Uključene figurice; Pluta; Kompatibilno s lanserom / rampom; Svjetla; Motorizirano (bez daljinskog upravljanja); Igra u vodi na otvorenom; Igračka za bazen; Uključen propeler; Pokretanje na uže/konopac; Na daljinsko upravljanje (RC); Uključena jedra; Značajka potapanja i spašavanja / ronjenja; Zvučni efekti; Transformirajuće / više načina rada; Raspršivanje vode / štrcanje vode; Mehanizam na navijanje; Ostalo
zh-CN: 玩具船游戏功能: 随附配件; 沐浴玩具; 收藏品/展示模型; 随附人偶; 可漂浮; 兼容发射器/坡道; 灯光; 电动（非遥控）; 户外玩水; 泳池玩具; 随附螺旋桨; 拉线/拉绳启动; 遥控 (RC); 随附风帆; 下沉救援/潜水功能; 音效; 变形/多模式; 喷水; 发条装置; 其他
pt-BR: Barco de brinquedo recursos de brincadeira: Acessórios incluídos; Brinquedo de banho; Modelo de colecionador / exibição; Figuras incluídas; Flutua; Compatível com lançador / rampa; Luzes; Motorizado (não RC); Brincadeira aquática ao ar livre; Brinquedo de piscina; Hélice incluída; Corda de puxar / partida por cordão; Controlado por controle remoto (RC); Velas incluídas; Recurso de afundar e resgatar / mergulho; Efeitos sonoros; Transformável / multimodo; Spray de água / esguicha água; Mecanismo de dar corda; Outros
zh-TW: 玩具船遊戲功能: 內含配件; 洗澡玩具; 收藏/展示模型; 內含人偶; 可漂浮; 相容發射器/坡道; 燈光; 電動 (非遙控); 戶外戲水; 泳池玩具; 內含螺旋槳; 拉線/拉繩啟動; 遙控 (RC); 內含船帆; 沉船與救援/潛水功能; 音效; 變形/多種模式; 噴水; 發條裝置; 其他
ja: おもちゃのボートの遊び機能: アクセサリー付属; お風呂用おもちゃ; コレクション / ディスプレイモデル; フィギュア付属; 水に浮く; ランチャー / スロープ対応; ライト; モーター付き (非ラジコン); 屋外水遊び; プール用おもちゃ; プロペラ付属; 引きひも / コードスターター; ラジコン (RC); 帆付属; 沈んで救出 / ダイビング機能; サウンドエフェクト; 変形 / マルチモード; 水しぶき / 水鉄砲; ゼンマイ式; その他
es: Características de juego del barco de juguete: Accesorios incluidos; Juguete de baño; Modelo coleccionable/de exhibición; Figuras incluidas; Flotante; Compatible con lanzador/rampa; Luces; Motorizado (sin control remoto); Juego acuático al aire libre; Juguete para piscina; Hélice incluida; Arranque por cuerda; Control remoto (RC); Velas incluidas; Función de hundimiento y rescate/buceo; Efectos de sonido; Transformable/multimodo; Rocío de agua/dispara agua; Mecanismo de cuerda; Otro
ro-RO: Caracteristici de joacă ale bărcii de jucărie: Accesorii incluse; Jucărie de baie; Model de colecție / expoziție; Figurine incluse; Plutește; Compatibil cu lansator / rampă; Lumini; Motorizat (fără telecomandă); Joc de apă în aer liber; Jucărie pentru piscină; Elice inclusă; Pornire prin tragere de sfoară; Controlat prin telecomandă (RC); Pânze incluse; Funcție de scufundare / scufundă și salvează; Efecte sonore; Transformabil / moduri multiple; Stropește cu apă; Mecanism cu arc; Altele
fi: Leluveneen leikkiominaisuudet: Sisältää lisävarusteet; Kylpylelu; Keräily-/esittelymalli; Sisältää hahmot; Kelluva; Yhteensopiva laukaisimen/rampin kanssa; Valot; Moottoroitu (ei kauko-ohjattava); Vesileikit ulkona; Allaslelu; Sisältää potkurin; Vetonaru-/johdinkäynnistys; Kauko-ohjattava (RC); Sisältää purjeet; Uppoamis- ja pelastus- / sukellustoiminto; Äänitehosteet; Muuntuva / monitoiminen; Vesisuihku / ruiskuttaa vettä; Vetomekanismi; Muu
nl: Speelgoedboot speelfuncties: Inclusief accessoires; Badspeelgoed; Verzamel-/displaymodel; Inclusief figuren; Drijft; Compatibel met lanceerder/schans; Verlichting; Gemotoriseerd (niet-RC); Waterspeelgoed voor buiten; Zwembadspeelgoed; Inclusief propeller; Trekkoord-/startkoord; Op afstand bestuurd (RC); Inclusief zeilen; Zink-en-redfunctie / duikfunctie; Geluidseffecten; Transformerend/meerdere modi; Waterspray/spuit water; Opwindmechanisme; Overig
it: Caratteristiche di gioco della barca giocattolo: Accessori inclusi; Giocattolo per bagnetto; Modellino da collezione / da esposizione; Personaggi inclusi; Galleggiante; Compatibile con lanciatore / rampa; Luci; Motorizzato (non radiocomandato); Gioco d'acqua all'aperto; Giocattolo da piscina; Elica inclusa; Avviamento a strappo / cordicella; Radiocomandato (RC); Vele incluse; Funzione di affondamento e recupero / immersione; Effetti sonori; Trasformabile / multimodale; Spruzzo d'acqua / spruzza acqua; Meccanismo a molla; Altro
sl-SI: Igralne lastnosti igralnega čolna: Vključeni dodatki; Igrača za kopanje; Zbirateljski / razstavni model; Vključene figure; Plava; Združljivo z izstreljevalnikom / rampo; Luči; Motorizirano (brez daljinskega upravljanja); Igra z vodo na prostem; Igrača za bazen; Vključen propeler; Zagon na poteg z vrvico; Daljinsko upravljanje (RC); Vključena jadra; Funkcija potapljanja in reševanja; Zvočni učinki; Preoblikovanje / več načinov; Brizganje vode; Mehanizem na navijanje; Drugo
fr: Caractéristiques de jeu du bateau jouet: Accessoires inclus; Jouet de bain; Modèle de collection/d’exposition; Figurines incluses; Flottant; Compatible avec lanceur/rampe; Lumières; Motorisé (non télécommandé); Jeu d’eau d’extérieur; Jouet de piscine; Hélice incluse; Démarreur à cordon/ficelle; Télécommandé (RC); Voiles incluses; Fonction naufrage et sauvetage/plongée; Effets sonores; Transformable/multimode; Jet d’eau/éclabousse; Mécanisme à remonter; Autre
hu: Játékhajó funkciói: Tartozékokkal; Fürdőjáték; Gyűjtői / kiállítási modell; Figurákkal; Vízen úszó; Kilövő- / rámpakompatibilis; Világít; Motoros (nem távirányítós); Szabadtéri vizes játék; Medencés játék; Propellerrel; Húzózsinóros; Távirányítós (RC); Vitorlával; Süllyedő-mentő / búvárfunkció; Hangeffektek; Átalakítható / többfunkciós; Vízpermetező / vízsugár-kilövő; Felhúzós; Egyéb
tr: Oyuncak tekne oyun özellikleri: Aksesuarlar dahil; Banyo oyuncağı; Koleksiyonluk / sergileme modeli; Figürler dahil; Yüzer; Fırlatıcı / rampa uyumlu; Işıklar; Motorlu (RC olmayan); Dış mekan su oyunu; Havuz oyuncağı; Pervane dahil; Çekme ipli / kordonlu başlatıcı; Uzaktan kumandalı (RC); Yelkenler dahil; Batma ve kurtarma / dalma özelliği; Ses efektleri; Dönüşen / çoklu mod; Su sıçratan / püskürten; Kurmalı mekanizma; Diğer
lt-LT: Žaislinio laivelio žaidimo funkcijos: Pridedami priedai; Vonios žaislas; Kolekcinis / ekspozicinis modelis; Pridedamos figūrėlės; Plūduriuoja; Suderinamas su paleidėju / rampa; Šviesos; Motorizuotas (ne nuotolinio valdymo); Žaidimui lauke su vandeniu; Baseino žaislas; Su propeleriu; Traukiamos virvelės paleidimo mechanizmas; Nuotolinio valdymo (RC); Su burėmis; Skendimo ir gelbėjimo / nardymo funkcija; Garso efektai; Transformuojamas / kelių režimų; Purškia vandenį; Prisukamas mechanizmas; Kita
da: Legefunktioner for legetøjsbåd: Tilbehør medfølger; Badelegetøj; Samleobjekt/udstillingsmodel; Figurer medfølger; Kan flyde; Kompatibel med affyrer/rampe; Lys; Motoriseret (ikke fjernstyret); Udendørs vandleg; Poollegetøj; Propel medfølger; Træksnor/snorestart; Fjernstyret (RC); Sejl medfølger; Synke- og redde-/dykkerfunktion; Lydeffekter; Transformerende / flere tilstande; Vandsprøjt/sprøjter med vand; Optræksmekanisme; Andet
ko: 장난감 배 놀이 기능: 액세서리 포함; 목욕 장난감; 수집용/전시용 모델; 피규어 포함; 물에 뜸; 런처/경사로 호환; 조명; 모터 구동(비 RC); 야외 물놀이; 수영장 장난감; 프로펠러 포함; 풀 스트링/코드 스타터; 원격 제어(RC); 돛 포함; 침몰 구조/잠수 기능; 사운드 효과; 변신/멀티 모드; 물 스프레이/물 뿜기; 태엽 장치; 기타
th: คุณสมบัติการเล่นเรือของเล่น: มีอุปกรณ์เสริมให้; ของเล่นในอ่างอาบน้ำ; ของสะสม/โมเดลตั้งโชว์; มีฟิกเกอร์ให้; ลอยน้ำได้; ใช้กับแท่นยิง/ทางลาดได้; ไฟ; ใช้มอเตอร์ (ไม่ใช่ RC); เล่นน้ำกลางแจ้ง; ของเล่นในสระว่ายน้ำ; มีใบพัดให้; ดึงเชือก/สายสตาร์ท; ควบคุมด้วยรีโมท (RC); มีใบเรือให้; ฟีเจอร์จมแล้วกู้ภัย/ดำน้ำ; เอฟเฟกต์เสียง; แปลงร่างได้/เล่นได้หลายโหมด; พ่นน้ำ/ฉีดน้ำ; กลไกไขลาน; อื่นๆ
de: Spielfunktionen des Spielzeugboots: Zubehör inklusive; Badespielzeug; Sammlerstück / Ausstellungsmodell; Figuren inklusive; Schwimmfähig; Kompatibel mit Katapult / Rampe; Beleuchtung; Motorisiert (kein RC); Wasserspielzeug für draußen; Poolspielzeug; Propeller inklusive; Zugschnur / Seilzugstarter; Ferngesteuert (RC); Segel inklusive; Sink- und Rettungs- / Tauchfunktion; Soundeffekte; Transformierbar / Multi-Modus; Wassersprühfunktion / spritzt Wasser; Aufziehmechanismus; Sonstiges
pt-PT: Características de brincadeira do barco de brinquedo: Acessórios incluídos; Brinquedo de banho; Modelo de coleção/exposição; Figuras incluídas; Flutua; Compatível com lançador/rampa; Luzes; Motorizado (não telecomandado); Brincadeira na água ao ar livre; Brinquedo de piscina; Hélice incluída; Cordel/corda de iniciação; Telecomandado (RC); Velas incluídas; Função de afundar e resgatar/mergulhar; Efeitos sonoros; Transformável/multimodo; Pulverizador de água/esguicha água; Mecanismo de corda; Outro
ru: Игровые функции игрушечной лодки: Аксессуары в комплекте; Игрушка для ванной; Коллекционная/демонстрационная модель; Фигурки в комплекте; Держится на воде; Совместимость с пусковой установкой/трамплином; Подсветка; Моторизованная (без ДУ); Для игр с водой на улице; Игрушка для бассейна; Пропеллер в комплекте; Пусковой шнур/стартер; На радиоуправлении (RC); Паруса в комплекте; Функция погружения/спасения; Звуковые эффекты; Трансформер / несколько режимов; Брызгается водой; Заводной механизм; Другое
bg-BG: Игрови функции на играчката лодка: Включени аксесоари; Играчка за баня; Колекционерски модел / за витрина; Включени фигурки; Плава; Съвместима с изстрелвачка / рампа; Светлини; С мотор (без дистанционно); За игра на открито във вода; Играчка за басейн; Включена перка; Механизъм с издърпване на връв / стартер; С дистанционно управление (RC); Включени платна; Функция за потъване и спасяване / гмуркане; Звукови ефекти; Трансформираща се / мултифункционална; Пръскаща вода; Навиващ се механизъм; Друго
vi: Đặc điểm chơi của thuyền đồ chơi: Kèm phụ kiện; Đồ chơi nhà tắm; Mô hình sưu tầm / trưng bày; Kèm nhân vật; Có thể nổi; Tương thích bệ phóng / đường dốc; Đèn; Có động cơ (không điều khiển từ xa); Chơi dưới nước ngoài trời; Đồ chơi hồ bơi; Kèm chân vịt; Dây kéo / Dây khởi động; Điều khiển từ xa (RC); Kèm cánh buồm; Tính năng chìm và cứu hộ / lặn; Hiệu ứng âm thanh; Biến hình / đa chế độ; Phun nước / bắn nước; Cơ chế dây cót; Khác
en: Toy boat play features: Accessories included; Bath toy; Collectible / display model; Figures included; Floats; Launcher / ramp compatible; Lights; Motorized (non-RC); Outdoor water play; Pool toy; Propeller included; Pull string / cord starter; Remote controlled (RC); Sails included; Sink-and-rescue / diving feature; Sound effects; Transforming / multi-mode; Water spray / squirts water; Wind-up mechanism; Other
cs: Vlastnosti lodičky na hraní: Příslušenství je součástí; Hračka do vany; Sběratelský / výstavní model; Figurky jsou součástí; Plave; Kompatibilní s odpalovačem / rampou; Světla; Motorizované (bez RC); Venkovní hra ve vodě; Hračka do bazénu; Vrtule je součástí; Zatahovací lanko / startovací šňůra; Na dálkové ovládání (RC); Plachty jsou součástí; Záchranářská funkce / potápění; Zvukové efekty; Transformační / s více režimy; Rozprašovač / stříkání vody; Natahovací mechanismus; Jiné
sk-SK: Funkcie hrania s hračkárskou loďkou: Príslušenstvo zahrnuté; Hračka do vane; Zberateľský / výstavný model; Vrátane figúrok; Pláva; Kompatibilné s odpaľovačom / rampou; Svetlá; Motorizované (bez RC); Hra vo vode vonku; Hračka do bazéna; Vrátane vrtule; Štartovanie potiahnutím šnúrky; Na diaľkové ovládanie (RC); Vrátane plachiet; Funkcia potápania a záchrany; Zvukové efekty; Transformovateľné / viacrežimové; Striekanie vody / strieka vodu; Naťahovací mechanizmus; Iné
pl: Funkcje zabawkowej łodzi: Akcesoria w zestawie; Zabawka do kąpieli; Model kolekcjonerski / wystawowy; Figurki w zestawie; Unosi się na wodzie; Kompatybilność z wyrzutnią / rampą; Światła; Z napędem (nie RC); Zabawa w wodzie na zewnątrz; Zabawka do basenu; Śruba napędowa w zestawie; Rozrusznik na sznurek / linkę; Zdalnie sterowana (RC); Żagle w zestawie; Funkcja zatapiania i ratowania / nurkowania; Efekty dźwiękowe; Transformacja / wiele trybów; Pryskanie wodą / tryskanie wodą; Mechanizm sprężynowy; Inne